# 关于利润分成收取租金的账务处理

提问人：zhang0922 时间：2023-07-13 21:05:18
陈老师您好，甲公司研发一台高端印染设备刚刚投放市场，目前售价为 400 万元，现与乙公司达成如下租赁协议： 1 、甲公司将设备投入乙方车间，租期 5 年； 2 、租金收取方式：固定租金部分+利润分成部分，固定租金金额较小，分成部分按乙车间（可单独核算）利润的40%收取； 3 、如果租期结束时，甲公司实收租金未达到 400 万元，乙公司应于租期结束时补足低于 400 万元的差额部分。
请问陈老师，甲公司对于该设备是否应认定为分期收款发出商品，如何进行账务处理？

回答人：chenyiwei
虽然乙公司最晚将在 5 年后将设备款补足到 400 万元，但是在极端情况下，假设不考虑较小的每年固定价款，如果乙公司使用该设备的业务的盈利状况不佳，则将损失 5 年的资金时间价值，即最终对价的公允价值存在重大不确定性。因此，本案例涉及重大的可变对价成份。
基于谨慎考虑，为了遵循“极可能不会发生重大转回”的限制条件，建议在设备交付乙公司使用时，按照最谨慎的估计，即该 400 万元将在 5 年后收取，取其 5 年末的折现值作为收入的计量基础，同时结转全部成本。后续 5 年内按实际利率法确认利息收入， 5 年内取得的利润分成款视作该笔债权的提前回收，按照收回款项的金额冲减该项债权账面价值，并对剩余期间的实际利率摊销表进行重新测算调整。

提问人：kyhj0314 时间：2023-07-17 07:42:49
您好：陈版，如果 5 年内收回金额超过债权摊余成本，超过部分是不是计入销售收入。

回答人：chenyiwei
可以这样理解。